臺灣臺南地方法院刑事判決
111年度訴字第465號
公  訴  人  臺灣臺南地方檢察署檢察官
被      告  TRAN VAN QUANG  (越南籍，中文譯名：陳文光) 




上列被告因傷害案件，經檢察官提起公訴（111年度偵字第4447
號），本院判決如下：
    主  文
本件公訴不受理。
    理  由
一、起訴意旨引用檢察官起訴書之記載（如附件）。
二、按告訴乃論之罪，告訴人於第一審辯論終結前得撤回其告訴
    ，又告訴經撤回者，應諭知不受理之判決，並得不經言詞辯
    論為之，刑事訴訟法第238條第1項、第303條第3款、第307
    條，分別定有明文。
三、經查，告訴人對被告提起告訴，檢察官認被告涉犯刑法第27
    7條第1項之傷害罪嫌，依同法第287條前段規定，須告訴乃
    論。茲告訴人具狀撤回本案告訴，有刑事撤回告訴狀1紙在
    卷可稽，揆諸前開規定，自應諭知不受理之判決，並不經言
    詞辯論為之。　　
中　　華　　民　　國　　111 　年　　7 　　月　　13　　日
　　　　　　　　　刑事第十五庭  審判長法  官  莊政達
　　　　　　　　　                    法  官  李音儀
　　　　　　　　　                    法  官  陳貽明
  
以上正本證明與原本無異。
如不服本判決應於收受本判決後20日內向本院提出上訴書狀，並
應敘述具體理由。其未敘述上訴理由者，應於上訴期間屆滿後20
日內向本院補提理由書狀（均須按他造當事人之人數附繕本）「
切勿逕送上級法院」。 
　　　　　　　　　　　　　　　　　    書記官  洪翊學
中　　華　　民　　國　　111 　年　　7 　　月　　14　　日

（附件）
臺灣臺南地方檢察署檢察官起訴書
                                     111年度偵字第4447號
　　被　　　告　TRAN VAN QUANG（越南籍）
　　　　　　　　　　　　男　42歲（民國00【西元0000】年0月00日生）
　　　　　　　　　　　　住○○市○○區○○里○○000號
　　　　　　　　　　　　護照號碼：M0000000號
上列被告因傷害案件，已經偵查終結，認應提起公訴，茲將犯罪
事實及證據並所犯法條分敘如下：
　　　　犯罪事實
一、TRAN VAN QUANG（中文名：陳文光，下稱陳文光）與PHAM V
    AN NGHIA（中文名：范文義，下稱范文義）為工作同事，陳
    文光於民國110年12月22日6時5分許，在臺南市○○區○○000號
    「○○○○○○○○」宿舍餐廳內，因細故與范文義發生爭執，陳文
    光明知其手上握有剪刀，竟仍基於傷害他人身體之犯意，朝
    范文義頭部攻擊，范文義為閃避而撇頭，致剪刀劃中范文義
    之左臉，造成范文義受有左面頰淺割傷4公分之身體傷害。
    嗣經范文義報警處理，始悉上情。
二、案經范文義訴請臺南市政府警察局歸仁分局報告偵辦。
　　　　證據並所犯法條
一、證據清單及待證事實：
編號 證據名稱 待證事實 1 被告陳文光於警詢及偵查時之供述 1、證明被告於上揭時、地確有與告訴人范文義發生口角之事實。 2、佐證被告持有剪刀，並造成告訴人受傷之事實。  2 證人即告訴人范文義於警詢及偵查時之指證 證明告訴人有於上開時、地遭被告持剪刀攻擊致受傷之事實。 3 台南市立醫院（委託秀傳醫療社團法人經營）110年12月22日診斷證明書及臉部受傷照片各1份 證明告訴人受有上揭傷害之事實。 4 案發現場暨被告手握剪刀照片共7張 證明告訴人於上開地點遭被告持剪刀攻擊之事實。 
二、核被告所為，係犯刑法第277條第1項之傷害罪嫌。
三、依刑事訴訟法第251條第1項提起公訴。
　　此　致
臺灣臺南地方法院
中　　華　　民　　國　 111　　年　　3 　　月　　25　　日
                              檢 察 官 　陳奕翔
本件證明與原本無異
中　　華　　民　　國　 111　　年　　3 　　月　　31　　日
                              書 記 官   陳耀章
所犯法條：
中華民國刑法第277條　　
傷害人之身體或健康者，處 5 年以下有期徒刑、拘役或 50 萬
元以下罰金。
犯前項之罪，因而致人於死者，處無期徒刑或 7 年以上有期徒
刑；致重傷者，處 3 年以上 10 年以下有期徒刑。